臺灣臺中地方法院交通事件裁定　　　　 96年度交聲字第292號
原處分機關　交通部公路總局臺中區監理所臺中市監理站
異　議　人　甲○○
即受處分人
上列受處分人因違反道路交通管理處罰條例案件，對於交通部公
路總局臺中區監理所臺中市監理站民國96年3月8日所為之處分（
裁監稽違字第裁61-G6AA24866號），聲明異議，本院裁定如下：
    主    文
異議駁回。
    理    由
一、原處分機關略以：異議人即受處分人甲○○（以下稱受處分
    人）所有車牌號碼YJO-239號重型機車，於民國（下同）95
    年10月16日在臺中市○○路，有「在禁止臨時停車處所停車
    」之違規，先後經：(一)臺中市警察局第一分局交通隊於當日
    9時58分舉發（舉發案號：中市警交字第G6AA24866號）；(二)
    臺中市警察局交通警察隊復於當日14時40分舉發（舉發案號
    ：中市警交字第GP6A17010號），其中第G6AA24866號案，因
    受處分人未於應到案期限內辦理結案，本站遂於96年3月8日
    因受處分人有違反道路交通管理處罰條例第56條第1項第1款
    之違規，裁處罰鍰新臺幣（下同）1200元，逾期則依裁決書
    主文裁處，又本案為逕行舉發案件，警方僅以電腦傳輸本站
    列管，違規單移送聯等資料並無送至本站供民眾查閱等語。
二、聲明異議意旨略以：受處分人甲○○於95年10月16日將所有
    車牌號碼YJO-239號號重型機車停放在臺中市○○路之禁止
    臨時車處所，已依所開立之罰鍰單繳納600元完竣。復於96
    年3月13日接獲通知因上述違規需再罰1200元，然本人前已
    繳納罰金600元在案，為何同一事實因違規事實長短而加重
    處罰，雖承辦人員解釋係因違規事實超過2小時以上，惟倘
    前開行政處分若為適當，何不將罰鍰金額填於同一繳款單內
    ，而是以開立2張方式為之，讓人有誤認為係執法人員重複
    開立，且逾時未繳納，應先對受處分人進行催繳，並完成送
    達程序後，受處分人逾期未繳納，始可處以罰則，請重新核
    定本人應繳納之罰鍰云云。
三、本院按：
(一)汽車駕駛人在設有禁止停車標誌、標線之處所停車者，處
    600元以上1200元以下罰鍰；汽車駕駛人違規停車，當場不
    能或不宜攔截製單舉發者，得逕行舉發；第7條之2之逕行舉
    發案件有第56條第1項或第57條規定之情形，而駕駛人、汽
    車所有人不在場或未能將汽車移置每逾2小時者，得連續舉
    發，道路交通管理處罰條例第56條第1項第4款、第7條之2第
    1項第5款、第85條之1第2項第2款分別定有明文。又同條例
    第85條之1第2項第2款規定，乃立法者對於違規事實一直存
    在之行為，考量該違規事實之存在對公益或公共秩序確有影
    響，除使主管機關得以強制執行之方法即時除去該違規事實
    外，並得藉舉發其違規事實之次數，作為認定其違規行為之
    次數，從而對此多次違規行為得予以多次處罰，並不生一行
    為二罰之問題；且該得為連續舉發之規定，就連續舉發時應
    依何種標準為之，並無原則性規定。雖主管機關依道路交通
    管理處罰條例第92條之授權，於95年5月30日修正發布「違
    反道路交通管理事件統一裁罰標準及處理細則」，其第12條
    第4項規定，以「每逾2小時」為連續舉發之標準，衡諸人民
    可能因而受處罰之次數及可能因此負擔累計罰鍰之金額，相
    對於維護交通秩序、確保交通安全之重大公益而言，尚未逾
    越必要之程度，亦經司法院大法官著有釋字第604號解釋可
    資參照。
(二)按本條例所定罰鍰之處罰，受處罰人接獲違反道路交通管理
    事件通知單後，於15日內得不經裁決，逕依第92條第3項之
    罰鍰基準規定，向指定之處所繳納結案，不服舉發事實者，
    應於15日內，向處罰機關陳述意見；其不依通知所定期限前
    往指定處所聽候裁決，且未依規定期限繳納罰鍰結案或向處
    罰機關陳述意見者，處罰機關得逕行裁決之。違反道路交通
    管理事件，行為人認為舉發之事實與違規情形相符者，得於
    接獲通知單後，親自或委託他人持該通知單，不經裁決向指
    定之處所，逕依裁罰基準執行並繳納罰鍰結案；違反道路交
    通管理事件行為人，未依規定自動繳納罰鍰，或未依規定到
    案聽候裁決，處罰機關應依基準表於舉發違反道路交通管理
    事件通知單送達且逾越應到案期限60日之3個月內，逕行裁
    決之；道路交通管理處罰條例第9條第1項，違反道路交通管
    理事件統一裁罰基準及處理細則第48條第1項及第44條第1項
    分別定有明文。
四、查本件受處分人所有車牌號碼YJO-239號重型機車，於95年
    10月16日在臺中市○○路，有「在禁止臨時停車處所停車」
    之違規，先經臺中市警察局第一分局交通隊於當日9時58分
    以中市警交字第G6AA24866號逕行舉發後，復經臺中市警察
    局交通警察隊於同日14時40分以中市警交字第GP6A17010號
    舉發，其中第GP6A17010號舉發案件業經受處分人於95年11
    月16日自行赴便利超商繳納罰鍰結案，另第G6AA24 866號舉
    發案件，則因受處分人未到案，臺中市監理站遂於96年3月8
    日以裁監稽違字第裁61-G6AA24866號裁決書裁處罰鍰1200元
    等情，有公路總局臺中區監理所臺中市監理站96年4月4日中
    監中字第0960002143號函檢附前揭重型機車違規查詢報表、
    超商代收查詢報表各1紙，及臺中市警察局96年4月13日中市
    警交字第09600024748號函檢附中市警交字第GP6A17010號舉
    發通知單及違規採證照片各1紙在卷可稽，堪認屬實。雖受
    處分人以上開情詞置辯，惟查：
(一)受處分人雖辯稱：本人前已繳納罰金600元在案，為何同一
    事實需因違規事實長短而加重處罰云云，惟查，連續處罰乃
    立法者對於違規事實一直存在之行為，考量該違規事實之存
    在對公益或公共秩序確有影響，除使主管機關得以強制執行
    之方法即時除去該違規事實外，並得藉舉發其違規事實之次
    數，作為認定其違規行為之次數，從而對此多次違規行為得
    予以多次處罰，並不生一行為二罰之問題，本件受處分人先
    後遭舉發之時間間隔達4小時，揆諸前開說明，其為連續舉
    發並無違誤，受處分人此部分辯解，並無可採。
(二)受處分人又質疑何不將罰鍰金額填於同一繳款單據云云，惟
    查，本件違規之時間既不相同，舉發機關先後兩次舉發，並
    無違；且二張舉發違規通知單上之違規事實、違規地點固然
    相同，然舉發通知單之舉發時間並不相同，受處分人對財己
    違規停車之時間亦知之甚詳，衡情並無誤認為重複舉發之可
    能。再者，倘受處分人認該違規舉發通知單係重複，理應向
    監理單位為查證，分別情形繳納罰款或申述，而非對於違規
    舉發之通知不予理會，是受處分人此部分之辯解，尚非可採
    。
(三)受處分人又辯稱：逾時未繳納，應先對受處分人進行催繳，
    俟完成送達程序之後，始可處以罰則云云，惟查，本件G6AA
    24866號舉發通知書係由原舉發機關臺中市警察局第一分局
    於95年10月31日付郵投妥，堪認本件通知單已合法送達，此
    有單退查詢報表（本院卷第13頁參照）及傳真查詢國內各類
    掛號郵件查單（本院卷第23頁參照）在卷可稽，該通知單上
    已載明應到案日期，受處分人如認與事實相符或不服該處分
    ，自得依首揭規定分別依相關程序辦理繳納或異議，法規並
    無規定主管機關有再另行通知催繳之義務，受處分人此部分
    所辯，亦無可採。
五、綜上所述，足徵本件受處分人確有駕駛前開重型機車，於上
    述時、地有在禁止臨時停車處所停車之違規事實，其經舉發
    機關舉發後，未於期限內到案辦理繳款或申述，則原處分機
    關依違反道路交通管理處罰條例第56條第1項第1款，裁處罰
    鍰1200元，經核並無違法不當，本件異議為無理由，應予駁
    回。
據上論斷，應依道路交通管理處罰條例第87條第2項、道路交通
案件處理辦法第19條，裁定如主文。
中　　華　　民　　國　　96　　年　　5　　月　　18 　　日
            　　　交通法庭    法  官   黃家慧
上正本證明與原本無異。
如不服本裁定應於送達後五日內向本院提出抗告狀。
                              書記官   陳靖騰
中　　華　　民　　國　　96　　年　　5 　　月　　18　　日
